臺灣板橋地方法院刑事判決　　　　　　 100年度訴字第2295號
公　訴　人　臺灣板橋地方法院檢察署檢察官
被　　　告　錢俊宏
上列被告因違反毒品危害防制條例案件，經檢察官提起公訴（10
0 年度毒偵字第4635號），被告於準備程序中就被訴事實為有罪
之陳述，經本院合議庭裁定由受命法官獨任進行簡式審判程序，
並判決如下：
    主  文
錢俊宏施用第一級毒品，累犯，處有期徒刑壹年。扣案之海洛因
壹包（淨重零點零零貳公克，因鑑驗取樣零點零零壹公克，驗餘
淨重零點零零壹公克）沒收銷燬；上開海洛因之外包裝袋壹只、
注射針筒壹支均沒收。
    事   實
一、錢俊宏前於民國87年間，因施用毒品案件，經臺灣桃園地方
    法院以88年度毒聲字第1952號裁定送觀察、勒戒後，認有繼
    續施用毒品傾向，經同法院以87年度毒聲字第2215號裁定令
    入戒治處所施以強制戒治，後經同法院以88年度毒聲字第19
    30號裁定停止戒治，於88年4 月26日停止戒治出所，所餘期
    間交付保護管束，再經同法院以88年度毒聲字第4624號、第
    5281號裁定撤銷停止戒治，令入戒治處所施以強制戒治，於
    89年7 月19日強制戒治執行完畢釋放出所，並經臺灣桃園地
    方法院檢察署檢察官以89年度戒偵字第695 號為不起訴處分
    確定。又於92年間，因施用毒品案件，經臺灣桃園地方法院
    檢察署聲請簡易判決處刑並強制戒治，由臺灣桃園地方法院
    以92年度毒聲字第757 號裁定令入戒治處所施以強制戒治，
    後同法院以92年度毒聲字第3089號裁定停止戒治，於92年10
    月28日停止戒治出所，所餘戒治期間付保護管束，並於93年
    3 月7 日保護管束期滿，而起訴部分則經同法院以92年度訴
    字第1105號判處有期徒刑10月確定，於94年7 月5 日縮刑期
    滿執行完畢（於本案不構成累犯前科）。復於96年間，因施
    用毒品案件，經本院以96年度訴字第1660號判處有期徒刑1
    年2 月，減為有期徒刑7 月確定；再於97年間，因施用毒品
    案件，經本院以97年度訴字第1251號判處有期徒刑11月確定
    ；及因施用毒品案件，經本院以97年度訴字第2357號判處有
    期徒刑10月確定；上開3 罪，嗣經本院以98年度聲字第1113
    號裁定應執行有期徒刑2 年1 月確定，於98年11月25日縮短
    刑期假釋出監，99年2 月26日假釋保護管束期滿未經撤銷，
    未執行刑以已執行完畢論。詎其仍不知悔改，復基於施用第
    1 級毒品海洛因之犯意，於100 年6 月30日晚間6 時許，在
    新北市○○區○○路加油站內，以將海洛因加水稀釋後置入
    針筒內注射之方式，施用第一級毒品海洛因1 次。嗣於同日
    晚間10時30分許，在新北市○○區○○路與大智街路口為警
    查獲，並當場扣得其所持有之海洛因1 包（淨重0.002 公克
    ，因鑑驗取樣0.001 公克，驗餘淨重0.001 公克）及注射針
    筒1 支，復得其同意後採集其尿液檢體送驗呈嗎啡陽性反應
    ，始悉上情。
二、案經新北市政府警察局三重分局報請臺灣板橋地方法院檢察
    署檢察官偵查起訴。
    理  由
一、查被告錢俊宏所犯係死刑、無期徒刑、最輕本刑為3 年以上
    有期徒刑以外之罪，其於準備程序中就前揭被訴事實為有罪
    之陳述，經受命法官告知簡式審判程序之旨，並聽取其與公
    訴人之意見後，本院合議庭認為適宜由受命法官獨任進行簡
    式審判程序，爰依刑事訴訟法第273 條之1 第1 項規定，裁
    定由受命法官獨任進行簡式審判程序，合先敘明。
二、上揭犯罪事實，業據被告於本院準備程序及審理時坦承不諱
    ，並有臺灣檢驗科技股份有限公司100 年7 月13日出具之濫
    用藥物檢驗報告、新北市政府警察局三重分局查獲毒品案件
    被移送者姓名代碼對照表各1 紙、新北市政府警察局三重分
    局扣押筆錄、扣押物品目錄表各1 份在卷可憑，足認被告任
    意性之自白與事實相符，堪予採信。再被告有事實欄所示之
    施用毒品前科，有臺灣高等法院被告前案紀錄表1 份在卷可
    參，其於觀察、勒戒及強制戒治執行完畢釋放後5 年內，復
    因施用毒品犯行而經法院判處罪刑確定後，再為本案施用第
    一級毒品之犯行明確，而與毒品危害防制條例第20、23條所
    定之「初犯」或「5 年後再犯」情形有別（最高法院95年度
    第7 次刑事庭會議決議內容參照），自應依毒品危害防制條
    例第23條第2 項規定，依法追訴、處罰。是本案事證明確，
    被告犯行洵堪認定，應依法論科。
三、查海洛因係毒品危害防制條例第2 條第2 項第1 款所規定之
    第一級毒品，故核被告所為，係犯該條例第10條第1 項之施
    用第一級毒品罪。其施用前持有海洛因之低度行為，應為施
    用之高度行為所吸收，不另論罪。被告前有如事實欄所載之
    論罪科刑執行情形，有臺灣高等法院被告前案紀錄表1 份附
    卷可憑，其於受徒刑執行完畢後5 年內，故意再犯本件有期
    徒刑以上之罪，為累犯，應依刑法第47條第1 項加重其刑。
    爰審酌被告已有多次施用毒品前科，仍未能戒除毒癮，無視
    國家對於杜絕毒品犯罪之禁令，又再犯本件施用毒品犯行，
    足以戕害其身心，滋生其他犯罪，惡化治安，嚴重損及公益
    ，兼衡其犯罪動機、目的、手段、生活狀況、智識程度、所
    生危害及犯罪後坦承犯行，態度尚佳等一切情狀，量處如主
    文所示之刑，以資懲儆。
四、扣案之海洛因1 包（淨重0.002 公克，因鑑驗取樣0.001 公
    克，驗餘淨重0.001 公克），係第一級毒品，不問屬於犯人
    與否，應依毒品危害防制條例第18條第1 項前段規定宣告沒
    收銷燬之。又上開海洛因之外包裝袋1 只，有防止毒品裸露
    、潮濕及便於攜帶之功能，係被告所有之物，業據被告供述
    明確（見本院卷第36頁），應依刑法第38條第1 項第2 款之
    規定宣告沒收之。另扣案之注射針筒1 支，為被告所有，供
    其施用第一級毒品海洛因犯行所用之物，亦經被告坦認在卷
    （見本院卷第36頁），爰依刑法第38條第1 項第2 款之規定
    ，併予宣告沒收。
據上論斷，應依刑事訴訟法第273 條之1 第1 項、第299 條第1
項前段，毒品危害防制條例第10條第1 項、第18條第1 項前段，
刑法第11條、第47條第1 項、第38條第1 項第2 款，判決如主文
。
本案經檢察官吳育增到庭執行職務。
中    華    民    國   100    年    11    月    29    日
                  刑事第四庭   法  官   陳苑文
上列正本證明與原本無異。
如不服本判決，應於判決送達後10日內敘明上訴理由，向本院提
出上訴狀 (應附繕本) ，上訴於臺灣高等法院。其未敘述上訴理
由者，應於上訴期間屆滿後20日內向本院補提理由書「切勿逕送
上級法院」。
                               書記官   林金良
中    華    民    國   100    年    11    月    29    日
附錄本案論罪科刑法條全文：
毒品危害防制條例第10條
施用第一級毒品者，處6 月以上5 年以下有期徒刑。
施用第二級毒品者，處3 年以下有期徒刑。